【裁判字號】    99,訴緝,24
【裁判日期】    991011
【裁判案由】    政府採購法
【裁判全文】
臺灣雲林地方法院刑事判決              99年度訴緝字第24號
公  訴  人  臺灣雲林地方法院檢察署檢察官
被      告  甲○○
指定辯護人 本院公設辯護人 許俊雄
上列被告因違反政府採購法案件，經檢察官提起公訴（98年度偵
字第272 號、98年度偵字第437 號），檢察官聲請法院改依協商
程序而為判決，本院認為適當，同意進行協商判決程序，判決如
下：
    主    文
甲○○共同意圖影響採購結果，而容許他人借用本人名義、證件
參加投標，處有期徒刑貳月，如易科罰金以銀元佰元即新臺幣
玖佰元折算壹日，減為有期徒刑壹月，如易科罰金以銀元佰元
即新臺幣玖佰元折算壹日，緩刑貳年。
    事實及理由
一、犯罪事實：
    吳協興於民國（下同）83年間成立台灣藍與綠有限公司（下
    稱台灣藍與綠公司），自任負責人，吳協興於96年06月05日
    死亡後，改由彭馨儀擔任負責人。甲○○則係潔渼環保工程
    有限公司（下稱潔渼公司）之負責人，其與吳協興頗有交情
    。朱健豐實際經營暟盈消毒企業社，而以同居人朱貞禎登記
    為名義負責人。茲因麥寮鄉公所於94年03月24日辦理94年度
    「購置環境衛生用藥」藥劑與施工的採購案開標，吳協興的
    弟弟吳協助向暟盈消毒企業社實際負責人朱健豐借用暟盈消
    毒企業社證件、名義，向台灣藍與綠公司負責人吳協興借用
    台灣藍與綠公司證件、名義，並由與甲○○具有犯意聯絡之
    吳協興向潔渼公司負責人甲○○借用潔渼公司證件、名義，
    再由吳協助借用上開3 家廠商證件、名義參與投標（吳協助
    、暟盈消毒企業社、朱健豐、台灣藍與綠公司、潔渼公司，
    均經本院判決處刑在案）。
二、證據名稱：
  (一)同案被告林世崇97年12月12日於法務部調查局雲林縣調查站
    製作之調查站筆錄、97年12月12日之偵訊筆錄。
  (二)同案被告許長吉97年11月14日於法務部調查局雲林縣調查站
    製作之調查站筆錄。
  (三)證人即同案被告許長吉97年11月14日、同年月17日於檢察官
    面前具結之證述筆錄。
  (四)同案被告王富成97年11月20日於法務部調查局雲林縣調查站
    製作之調查站筆錄。
  (五)證人即同案被告許長吉97年11月20日於檢察官面前具結之證
    述筆錄。
  (六)同案被告吳協助97年07月24日、同年10月29日於法務部調查
    局雲林縣調查站製作之調查站筆錄。
  (七)證人即同案被告吳協助97年07月24日、同年07月27日、同年
    10月29日於檢察官面前具結之證述筆錄。
  (八)同案被告朱建豐97年07月27日、同年10月29日於法務部調查
    局雲林縣調查站製作之調查站筆錄。
  (九)證人即同案被告朱建豐97年07月25日、同年07月27日、同年
    10月29日於檢察官面前具結之證述筆錄。
  (十)同案被告彭馨儀97年06月26日、同年10月29日於法務部調查
    局雲林縣調查站製作之調查站筆錄。
  (十一)證人即同案被告彭馨儀97年06月26日、同年10月29日於檢察
    官面前具結之證述筆錄。
  (十二)被告甲○○97年10月29日於法務部調查局雲林縣調查站製作
    之調查站筆錄。
  (十三)被告甲○○97同年10月29日於檢察官面前具結之證述筆錄。
  (十四)麥寮鄉公所辦理94年度環境衛生用藥簽呈1紙。
  (十五)麥寮鄉公所94年度購置環境衛生用藥公開招標公告資料1 份
    。
  (十六)麥寮鄉公所94年度購置環境衛生用藥決標公告及其附件各1
    份。
  (十七)麥寮鄉公所94年度購置環境衛生用藥結算驗收證明書1 紙。
  (十八)照片2 張。
三、本件經檢察官與被告、辯護人於審判外達成協商之合意且被
    告已認罪，其合意內容如主文所示。經查，上開協商合意並
    無刑事訴訟法第455 條之4 第1 項所列情形之一，檢察官聲
    請改依協商程序而為判決，本院裁定改依協商程序，不經言
    詞辯論，於協商合意範圍內為協商判決。
四、應適用之法條：
  (一)刑事訴訟法第455 條之2 第1 項、第455 條之4 第2 項、第
    455 條之8 。
  (二)刑法第11條前段、第28條、第74條第1 項第1 款、第41條第
    1 項前段。
  (三)政府採購法第87條第5 項後段。
  (四)中華民國九十六年罪犯減刑條例第2 條第1 項第3 款、第7
    條、第9 條。
  (五)修正前罰金罰鍰提高標準條例第2 條。
五、協商判決有刑事訴訟法第455 條之4 第1 項第1 款於本訊問
    程序終結前，被告撤銷協商合意或檢察官撤回協商聲請者；
    第2 款被告協商之意思非出於自由意志者；第4 款被告所犯
    之罪非第455 條之2 第1 項所得以協商判決者；第6 款被告
    有其他較重之裁判上一罪之犯罪事實者；第7 款法院認應諭
    知免刑或免訴、不受理者情形之一及違反同條第2 項「法院
    應於協商合意範圍內為判決；法院為協商判決所科之刑，以
    宣告緩刑、2 年以下有期徒刑、拘役或罰金為限。」之規定
    外，不得上訴。
六、本件如有前述例外得上訴之情形，且不服本件判決，得自收
    受判決送達之日起10日內，向本院提出上訴狀（須附繕本）
    ，上訴於第二審法院。
中    華    民    國    99    年    10    月    11    日
                  刑事第七庭    法  官  許佩如
以上正本證明與原本無異。
                                書記官  徐基典
中    華    民    國    99    年    10    月    11    日
附錄本案論罪科刑法條：
【政府採購法第87條第5 項】
意圖影響採購結果或獲取不當利益，而借用他人名義或證件投標
者，處三年以下有期徒刑，得併科新台幣一百萬元以下罰金。容
許他人借用本人名義或證件參加投標者，亦同。

司法院資訊處製作；財團法人民間司法改革基金會備份。
